# 陈老师：累计亏损确认递延所得税资产是否属于会计估计变更？

提问人：michaeltan 时间：2011-01-26 15:41:42
某企业 2008 年开业，至 2009 年末，累计亏损 600 万元。 2009 年底，认定由于无法预计未来可能取得用来抵扣暂时性差异和可抵扣亏损的应纳税所得额，所以没有确认递延所得税资产。主要依据管理层的判断 08 年到 12 年属于投资期，预期不会赚钱。
2010 年，公司实现了税前利润 160 万元左右，而且看起来公司的经营状况还挺稳定的，这样需不需要将未弥补的亏损确认为递延所得税资产？如果确认，这是不是属于会计估计变更？

回答人：chenyiwei
回复 楼主 michaeltan 的帖子建议参照证监会公告[2010]37号对于“区分会计估计变更和差错更正”的指引判断。 最近本版面上对此类问题的讨论很多，你可以先搜索一下。